【裁判字號】    98,易,1329
【裁判日期】    980626
【裁判案由】    竊盜
【裁判全文】
臺灣臺北地方法院刑事判決              98年度易字第1329號
公  訴  人  臺灣臺北地方法院檢察署檢察官
被      告  乙○○
上列被告因竊盜案件，經檢察官提起公訴（98年度偵字第4789號
），本院判決如下：
    主  文
乙○○竊盜，累犯，處有期徒刑參月，如易科罰金，以新臺幣壹
仟元折算壹日。
    事  實
一、乙○○前於民國92年間犯竊盜罪，經臺灣臺南地方法院以92
    年度易字第540號判處有期徒刑1年2月，刑前強制工作3年。
    提起上訴後，臺灣高等法院臺南分院於92年10月15日以92年
    度上易字第790號駁回上訴確定。適逢中華民國九十六年罪
    犯減刑條例公布施行，減為有期徒刑7月，於96年7月16日縮
    刑期滿執行完畢。竟仍不知悔改，復基於意圖為自己不法之
    所有，於98年1月18日8時許，行經臺北市○○區○○路3段2
    25號前，見甲○○所有之車牌號碼EA-7401號自小貨車停放
    於該處路邊，門未上鎖，認有可乘之機，徒手開啟該車前駕
    駛座車門，竊取放置於副駕駛座上甲○○所有之黑色錢包1
    只（內有甲○○所有之信用卡4張、提款卡1張、身分證、健
    保卡、駕駛執照及丙級餐飲執照各1張及現金新臺幣【下同
    】2萬元等物）。乙○○得手後，隨即取走錢包內之現金2萬
    元，將其他物品隨意丟棄在路邊。嗣經甲○○發現失竊而報
    警調閱該路口監視錄影紀錄，而查知上情。
二、案經臺北市政府警察局文山第二分局報告臺灣臺北地方法院
    檢察署檢察官偵查起訴。
    理  由
一、上揭犯罪事實，業據被告乙○○於本院審理時坦承不諱，並
    據證人即被害人甲○○於警詢時指證在案（參偵卷第9-11頁
    ，證人甲○○雖未於本院審理時到庭作證，但證人甲○○於
    警詢時所為之陳述，被告於本院調查證據時並未爭執，依刑
    事訴訟法第159條之5第2項規定，自得為證據，附此敘明。
    ）。且有錄影翻拍照片5張在卷可稽（參偵卷第13-15頁），
    足認被告前開出於任意性所為之自白，核與事實相符，可以
    採信。從而，本件被告竊盜之犯行，事證明確，洵堪認定，
    應依法論科。
二、核被告所為，係犯刑法第320條第1項之竊盜罪。被告前於92
    年間犯竊盜罪，經臺灣臺南地方法院以92年度易字第540 號
    判處有期徒刑1年2月，刑前強制工作3年。提起上訴後，臺
    灣高等法院臺南分院於92年10月15日以92年度上易字第790
    號駁回上訴確定。適逢中華民國九十六年罪犯減刑條例公布
    施行，減為有期徒刑7月，於96年7月16日縮刑期滿執行完畢
    ，此有臺灣高等法院被告前案紀錄表在卷可稽。被告於受有
    期徒刑之執行完畢後，5年內再故意犯本件有期徒刑以上之
    罪，為累犯，均依刑法第47條第1項規定加重其刑。爰審酌
    被告為個人私利，以行竊滿足所須，其本件行竊所得，被告
    犯後於偵查中已賠償被害人1萬8000元，並向被害人當庭道
    歉，獲被害人之宥恕，並當庭表示不予追究，其犯後態度尚
    稱良好等一切情狀，量處如主文所示之刑，並諭知易科罰金
    之折算標準。
據上論斷，應依刑事訴訟法第284條之1、第299條第1項前段，刑
法第320條第1項、第47條第1項、第41條第1項前段，判決如主文
。
本案經檢察官楊智綸到庭執行職務
中    華    民    國    98    年    6     月    26    日
                  刑事第四庭    法  官  李桂英
上正本證明與原本無異。
如不服本判決應於收受送達後10日內向本院提出上訴書狀，並應
敘述具體理由；其未敘述上訴理由者，應於上訴期間屆滿後20日
內向本院補提理由書（均須按他造當事人之人數附繕本）「切勿
逕送上級法院」。告訴人或被害人如對於本判決不服者，應具備
理由請求檢察官上訴，其上訴期間之計算係以檢察官收受判決正
本之日期為準。
                                書記官  嚴君珮
中    華    民    國    98    年    6     月    26    日
附錄本案論罪科刑法條全文:
中華民國刑法第320條
（普通竊盜罪、竊佔罪）
意圖為自己或第三人不法之所有，而竊取他人之動產者，為竊盜
罪，處5年以下有期徒刑、拘役或5百元以下罰金。
意圖為自己或第三人不法之利益，而竊佔他人之不動產者，依前
項之規定處斷。
前二項之未遂犯罰之。


司法院資訊處製作；財團法人民間司法改革基金會備份。
